【裁判字號】    92,小上,2
【裁判日期】    920423
【裁判案由】    給付管理費
【裁判全文】
臺灣嘉義地方法院民事裁定  九十二年度小上字第二號
    上  訴  人  峇里島管理委員會
    法定代理人  甲○○
    訴訟代理人  乙○○
    被上訴人    丙○○
右列當事人間請求給付管理費事件，上訴人對於中華民國九十一年十二月五日本院嘉
義簡易庭九十一年度嘉小字第三四八號第一審判決提起上訴，本院裁定如左：
    主      文
本件上訴駁回。
第二審訴訟費用由上訴人負擔。
    理      由
一、對於小額程序第一審判決的上訴，非以其違背法令為理由，不得為之，民事訴訟
    法第四百三十六條之二十四第二項定有明文。依同法第四百三十六條之三十二第
    二項準用同法第四百六十八條（判決不適用法規或適用不當，為違背法令）、第
    四百六十九條第一款至第五款規定（判決有同法第四百六十九條第一款至第五款
    情形之一者，為當然違背法令）。
    當事人對於小額程序第一審判決提起上訴，如以判決有民事訴訟法第四百六十八
    條所規定不適用法規或適用法規不當為理由者，其上訴狀或理由書應具體指摘，
    並敘述表明法規內容。若是成文法以外的法律原則，應表明法律原則的意旨，若
    是司法院解釋或最高法院判例，則應表明解釋、判例的字號或其內容。如以民事
    訴訟法第四百六十九條第一款至第五款情形為理由時，其上訴狀或理由書，應表
    明合於該條款的事實。上訴狀如未依此項方法表明，或其所表明者，顯與上述法
    條所規定要件不符合時，即不能認已為對小額程序第一審判決違背法令之處有具
    體指摘。如上訴後二十日內仍未提出合法上訴理由書於第二審法院，依民事訴訟
    法第四百三十六之三十二準用第四百七十一條規定，第二審法院無庸命其補正或
    提出，得直接以裁定駁回。
二、本院簡易庭判決上訴人敗訴，主要理由是被上訴人抗辯管理費收費標準，未經八
    十六年度區分所有權人會議決議，而上訴人未能提出區分所有權人會議紀錄所致
    。然而，上訴人對於本院嘉義簡易庭所為小額訴訟第一審判決提起上訴，卻未表
    明原判決有何違背法令之處與具體內容，有民事上訴狀附卷可以佐證，依上述說
    明，本件上訴不合法，應該駁回。
    雖然上訴人上訴時提出八十六年度區分所有權人會議紀錄，但原審判決以當時現
    有證據審酌，並未有何違法之處，上訴人以發見未經斟酌證物聲明不服，應循民
    事再審程序尋求救濟（民事訴訟法第四九六條第一項第十三款）。
三、依民事訴訟法第四百三十六條之三十二第二項、第四百四十四條第一項前段、第
    四百七十一條第一項、第四百三十六條之二十四第二項、第四百三十六之二十五
    、第九十五條、第七十八條，裁定如主文。
中      華      民      國      九十二      年      四    月    二十三  日
                                  臺灣嘉義地方法院民事第二庭
                                審判長  法  官  林  以  長
                                        法  官  蕭  道  隆
                                        法  官  甘  大  空
右為正本係照原本作成。
本件不得抗告。
中      華      民      國      九十二      年      四    月    二十三  日
                                        書記官  蕭  琪  男


司法院資訊處製作；財團法人民間司法改革基金會備份。
